臺灣高等法院刑事判決　　　　　　　　　　　　　九十一年度上訴字第一四五五號
　　上　訴　人
　　即　被　告　丁○○
　　　　　　　　乙○○
　　右二人共同
　　指定辯護人　本院甲○辯護人
右上訴人因強盜案件，不服臺灣桃園地方法院九十一年度訴字第四一號，中華民國九
十一年四月三日第一審判決（起訴案號：臺灣桃園地方法院檢察署九十年度偵字第一
九三五二號）提起上訴，本院判決如左：
    主  文
原判決撤銷。
丁○○共同連續意圖為自己不法之所有，攜帶兇器，以強暴至使不能抗拒，而取他人
之物，累犯，處有期徒刑柒年陸月，扣案之菜刀壹把沒收。
乙○○共同竊盜，處有期徒刑參月；又共同連續意圖為自己不法之所有，攜帶兇器，
以強暴至使不能抗拒，而取他人之物，處有期徒刑柒年貳月，扣案之菜刀壹把沒收。
應執行有期徒刑柒年參月，扣案之菜刀壹把沒收。
    事  實
一、丁○○前有恐嚇、竊盜及違反麻醉藥品管理條例之犯罪紀錄，於民國八十五年間
    因煙毒等案件，經臺灣桃園地方法院判處應執行有期徒刑三年六月，於八十八年
    十一月十日執行完畢，於八十九年間因湮滅證據案件，經臺灣桃園地方法院判處
    有期徒刑四月，如易科罰金以三百元折算一日確定，並於九十年九月八日執行完
    畢（現另因竊盜案件於臺灣桃園地方法院審理中）；乙○○前有違反麻醉藥品管
    理條例、恐嚇、贓物、竊盜及違反稅捐稽徵法等案件，經判處應有期徒刑五年八
    月確定，於八十九年二月十四日假釋並交付保護管束（執行完畢日期為九十一年
    二月二十一日），仍於保護管束中。二人均不知惕勵，竟基於意圖為自己不法所
    有之概括犯意聯絡，先於民國九十年十一月十五日下午二時許，在桃園縣龍潭鄉
    ○○路旁土地公廟前，因見戊○○於下棋時持有為數不少之現金，即由丁○○先
    藉詞欲找戊○○一起去廁所，因戊○○未肯跟隨之，丁○○即持當場放置之椅子
    毆打戊○○，戊○○亦持現場之塑膠椅子抵擋，丁○○見戊○○有反抗之能力，
    即至其所騎乘之機車腳踏板前置物箱內取出其所有客觀上足以傷害他人生命、身
    體之菜刀一支朝戊○○作勢揮砍，致戊○○無法抗拒，斯時，乙○○乃動手自後
    面抱住戊○○，並自戊○○褲袋內強取其所有之現金新臺幣（下同）一萬二千元
    ，得手後二人共乘機車逃離現場，並共同花用上開強盜所得款項；其二人另知悉
    在桃園縣龍潭鄉安康新村五十七號經營「洪德商店」之己○○年邁且行動不便，
    復於同年月十七日下午五時五十分許，承上開強盜之意思，共同至上開「洪德商
    店」內，仍先行佯裝購物，並由丁○○伺機將己○○推倒在床上並壓制之，使其
    無法動彈、不能抗拒，乙○○旋即自該商店之抽屜內強取己○○所有之現金（硬
    幣）約五百元得手，後因有鄰人庚○○聞異聲前來，二人見狀即分別迅速逃離現
    場；嗣丁○○、乙○○經警循線於同日下午五時五十五分許及晚上八時二十分許
    ，分別在桃園縣龍潭鄉○○路四四八號前及同路四八九巷十四弄十號前查獲，並
    扣得上開菜刀一把，而其等強盜所得之前述款項，除己○○所有之三十七元外，
    均已花用殆盡（丁○○此部分之行為不另為不受理之判決，詳如理由陸）。
二、丁○○與乙○○二人另行起意，於九十年十一月十四日下午二時許，共同至桃園
    縣龍潭鄉○○路十七號丙○○○開設之「祥昌商店」內，佯稱購物，因見店內僅
    有丙○○○一人，有機可乘，乃由丁○○藉前在該商店內遺失存款簿之故，將丙○○○支開至該商店近門口處，並與丙○○○發生口角，而由在旁之乙○○竊取
    收銀機內丙○○○所有之現金約四千元，得手後二人即迅速逃逸，並將上開所得
    款項共同花用殆盡（丁○○此部分不另為不受理之判決，詳如理由六）。
三、案經桃園縣警察局平鎮分局報請臺灣桃園地方法院檢察署檢察官偵查起訴。
    理  由
壹、強盜部分：
一、訊據被告丁○○固坦認於右揭時間，先後與被告乙○○共同前往案發地點並與被
    害人戊○○發生爭執之事實；被告乙○○亦供承於前述時間與被告丁○○共同前
    往案發地點，並趁被害人戊○○、己○○不注意之際拿取其等所有上開財物之事
    實，惟均矢口否認有何盜匪犯行，被告丁○○辯稱：戊○○下完棋要回家，我請
    他把位置讓給我，但他卻讓給別人，我很不高興就找他理論，結果兩人發生爭執
    ，進而打架。我們打完架之後乙○○就叫我走，但戊○○追過來，我看到機車前
    方置物籃裡有一把菜刀，就拿起來嚇他一下，然後又放回去。又如果我有壓住己○○，他們（指證人庚○○兄弟）進來一定會先制止我，怎麼會去追乙○○而讓
    我坐計程車從容離開，而且己○○本身已經行動不便，我根本不需要再去壓住他
    。乙○○當時有去拿錢，但拿多少伊不知道云云。至被告乙○○則辯稱：戊○○
    和丁○○在打架時，錢從口袋露出來，我就趁機過去把錢拿走。又因見己○○坐
    在床上，才臨時起意去拿錢，有撞到丁○○，但不知丁○○有無撞到己○○，我
    打開抽屜拿到錢就跑走了各等語置辯。惟查：
（一）右揭被告等如何共同施強暴，至使被害人不能抗拒，而強盜財物之事實迭據被
      害人戊○○、己○○於警訊、偵查（見九十年度偵字第一九三五二號偵查卷第
      二十四、二十八、九十五頁）及原審調查程序中指述甚詳（見原審九十一年一
      月二十四日及同年二月七日訊問筆錄），己○○於警訊時稱「因為行動不方便
      ，所以人坐在床上面對桌子，而丁○○及乙○○二人進入我商店內，先由乙○○走入購物之置物檯內拿了一些巧克力糖後未付帳，我就向他們說要付帳…丁○○就直接走到我身旁將我推倒在床上…就直接將桌子之抽屜打開，看到裡面
    有金錢，丁○○就動手拿取，在一旁之乙○○看到丁○○在拿錢，他也走過來
      與丁○○一起動手將我放在抽屜內之金錢約五百元左右拿走就往外逃跑等語。
      戊○○稱「我在與他人玩象棋，行搶之歹徒見我從口袋有拿出現金即心生歹念
      ，其中一名歹徒『指丁○○』找我到公廁說有事找我，我說我不願過去，該名
      歹徒就動手打我，…又有一個歹徒『指乙○○』過來幫他，而打我的歹徒突然
      拿出一把菜刀，作勢要砍我，我害怕他殺我，所以不敢再反抗，乙○○就動手
      從我左褲子口袋內的現金強行搜走逃逸」。復經戊○○於本院陳述稱：丁○○
      拿菜刀在我面前揮舞，其他老人都不敢吭聲，我只好拿椅子起來抵擋，那只是
      塑膠椅子，打算丁○○如果真的拿菜刀砍下來，可以用來抵擋，正僵持時，乙○○從後面把我抱住，然後把我口袋裡的錢拿了就跑，二人一起騎機車跑等語
      明確（參九十一年六月十日筆錄），復有贓物領據乙紙附卷可稽（附於上開偵
      查卷第四十頁）及被告丁○○所有供犯罪所用之菜刀一把扣案足憑。
（二）依被告丁○○於警訊中供稱：大約九十年十一月十七日十七時左右，我們兩人
      以佯裝購物，見己○○一人獨自看店，且行動不便，所以才臨時起意行搶，是
      乙○○提議的，因他說該商店只有一個老頭子在看店，我與乙○○坐計程車到
      己○○經營之商店後，我就先買一包煙，不久，乙○○看僅己○○一人獨自看
      店，就將桌子抽屜打開行搶，而我怕己○○反抗，就將他壓在床上，二人搶走
      抽屜內之硬幣現款，這次搶到之金錢，都是乙○○拿去花用，至於他花到那裡
      去我不知道，乙○○被查獲時他身上花用到僅剩下三十多元硬幣；我與戊○○
      因下棋起衝突，二人打起來，我就拿了一把菜刀作勢要砍他，於是戊○○拿椅
      子反抗，我也拿椅子打他，而在混亂中乙○○就衝過來，伸手到戊○○口袋將
      財物搶走等語（見上開偵查卷第六、八頁），及被告乙○○於警訊中所供稱：
      伊與丁○○進入被害人己○○之商店後，伊假裝要購物，就去貨架上拿巧克力
      ，見己○○行動不方便，丁○○便過去將己○○推倒在床上壓住，伊就動手去
      拿抽屜內的硬幣，然後二人分別奪門而逃；伊與丁○○在土地公廟，看到戊○○有拿錢出來，見他有錢，丁○○就藉故要找戊○○到廁所去談，戊○○不願
      意去，然後二人就吵了起來，丁○○即動手打他，伊過去幫忙，丁○○從所騎
去的機車上起出一把菜刀，伊就將戊○○口袋內的錢搜走，之後二人就共乘機
      車逃離現場等語（見上開偵查卷第十四、十五、十六頁），其二人所供核與被
      害人戊○○、己○○上開所為之指述應屬非虛。
（三）又證人庚○○於警訊及原審、本院調查程序中結證稱：（問：於九十年十一月
      十七日是否目睹洪德商店遭搶之案發過程？）那時我正好回家在吃飯，因我弟
      弟劉德成聽到該商店之印尼女傭在喊救命，我就出去看，看該店門有被半掩，
      我就跟弟弟直接推門進去看，看到被告丁○○壓住蓋老先生在床上（本院訊問
      時稱係抓住雙手壓在床上），被告乙○○就打開抽屜拿錢，老先生有反抗，但
      因不良於行，無法抵抗，我及弟弟劉德成就對他們說：你們在幹嘛？他們就走
      向我們，我們怕他們對我們不利，所以欲出手壓制他們，沒想到其中一人趁機
      溜走（即乙○○），我弟弟就跑去追，我跟著追出去，有看到被告乙○○跑走
      時，口袋內有掉出零錢，顯然有搶到錢，另在原地之被告丁○○便趁機坐計程
      車跑走，乙○○即為身材較高的歹徒，丁○○則為身材較矮且將被害人己○○
      壓倒在床上之歹徒等語在卷（見上開偵查卷第三十二頁及原審九十一年三月十
      三日、本院九十一年八月十四日訊問筆錄），另證人鍾發鎮即案發當日搭載被
      告等之計程車司機亦就伊於九十年十一月十七日案發當日搭載被告等至其等指
      定之洪德商店，而伊在門口等，乙○○先下車，丁○○隨後下車，進入該商店
      內約五分鐘，有一個女的自店內出來高喊有人搶劫，之後乙○○出來與人拉扯
      隨即逃跑，丁○○則坐上伊的車子，叫伊開到中興加油站，到了中興加油站，
      丁○○就被警方查獲等情於警訊中證述屬實（見上開偵查卷第三十頁），而證
      人庚○○、鍾發鎮與被告等並不相識，更無任何怨隙可言，衡常其等並無故意
      設詞陷害被告等之必要，是證人庚○○、鍾發鎮所為之上開證詞應與事實相符
      ，而堪予採信。
（四）被告等犯案時所持用之扣案菜刀一把，經原審當庭勘驗結果：長度共約二十七
      公分，刀柄部分約十二．五公分，刀刃部分十四．五公分，刀刃部分寬約六．
      五公分，有該院九十一年三月十四日勘驗筆錄在卷可稽。基此，扣案之菜刀就
      外形觀之，顯已足使一般人見之即認將危及生命安全，是縱被告等並未持用上
      開菜刀傷害被害人戊○○，或未用上開菜刀抵住被害人戊○○身體，然被害人
戊○○為一年約五十多歲之中年人，而被告二人均為年輕力壯者，因之，被害
      人戊○○見被告丁○○持有上開菜刀，在其面前近距離揮動，且被告乙○○又
      從後面將戊○○抱住，衡常自已使之達於不能抗拒之程度，並非仍有自由斟酌
      之餘地，至為顯然。另被害人己○○係年約七十五歲之老年人，更有行動不便
      之情，況於案發當時獨自一人看顧經營商店，並無他人在場可資求援，而被告
      丁○○竟對其以推倒在床加以壓制之方式施以強暴，依此客觀情事，被害人於
      當時已達不能抗拒之程度一節，亦足認定。至於被告是否曾出手傷害被害人及
      被害人在被告犯案過程中是否受有傷害等情，均尚屬犯案過程之客觀情節，仍
      無解釋於認定被害人於案發當時，已達至使不能抗拒程度甚明。
（五）據上述可知，被告均係以二人同至現場後，先由被告丁○○出面偽與被害人應
      對，隨即以持刀作勢揮砍或壓制之方式對被害人施強暴，至使不能抗拒，繼而
      由被告乙○○於被害人達於不能抗拒之際動手強取其財物，且參以得手後被告
      二人係共同花用強盜所得之財物一情，亦經被告丁○○、乙○○於警訊、原審
      審理中供述明確在卷（見上開偵查卷第七頁反面及原審九十一年三月二十日審
      理筆錄），足見被告二人就上開犯行確有犯意聯絡及行為分擔無疑。
二、綜上事證，被告二人所辯顯係事後卸責之詞，委無足取。本件罪證明確，被告二
    人右揭犯行足可認定，均應依法論科。
貳、竊盜部分：
    右開被告二人共同竊取被害人丙○○○財物之行為，業據其二人於警訊時坦白承
    認，被告丁○○供稱：當天我與乙○○到丙○○○經營商店內購物，因為之前我
    到該商店購物，發現我的存款簿不見了，所以順便問丙○○○有無撿到我所有之
    存摺，她就與伊亂扯，所以二人才起爭執，乙○○趁亂打開抽屜，行竊金錢等語
    （見上開偵查卷第七頁）；被告乙○○供稱：我與丁○○到「祥昌商店」佯稱買
    東西，丁○○就騙老板娘丙○○○到門口，說是要找存款簿，伊見丙○○○到門
    口，就趁機打開抽屜將裏面的錢拿走，大約偷了二、三千元，共同買東西吃飯花
    光等語（見上開偵查卷第十六頁），核與被害人丙○○○陳稱：當時我一個人在
    店內顧店，有二名男子進店內購物，購得一包酸梅片後，其中一名歹徒跟我說將
    他的存款簿還給他，邊說邊把我騙至門外，故意將我支開，然後另一名歹徒就趁
    著我人在門外，將店內之金錢拿走等語（參偵查卷第二十頁至第二十三頁）相符
    ，是被告二人所供之自白即與事實相符而得採為證據，其二人犯行明確，應依法
    予以論科。
參、查懲治盜匪條例第五條第一項第一款所定之普通強盜罪「意圖為自己或第三人不
    法之所有，以強暴、脅迫、藥劑、催眠術或他法，致使不能抗拒而取他人之物或
    使其交付者」，其法定刑為無期徒刑或七年以上有期徒刑，惟被告丁○○、乙○○二人行為後，該修例業經總統於九十一年一月三十日以華總一義字第０九一０
    ００一五０八０號總統令明令廢止在案，而刑法第三百二十八條第一項之強盜罪
    等相關規定，亦於同日經總統以華總一字第０九一０００一五一一０號明令修正
    在案，依修正後之刑法第三百二十八條第一項規定「意圖為自己或第三人不法之
    所有，以強暴、脅迫、藥劑、催眠術或他法，至使不能抗拒，而取他人之物或使
    其交付者，為強盜罪，處五年以上有期徒刑」。又修正後之刑法第三百三十條第
    一項規定「犯強盜罪而有第三百二十一條第一項各款情形之一者，處七年以上有
    期徒刑。前項之未遂犯罰之」，經比較被告等行為時所犯之懲治盜匪條例第五條
    第一項第一款之規定及裁判時之修正後刑法第三百二十八條第一項、第三百三十
    條第一項之規定，以後者有利於被告，自應依刑法第二條第一項前段規定，從有
    利被告之裁判時法律即修正後刑法第三百二十八條第一項、第三百三十條第一項
    罪刑規定而適用論處。
肆、按被告二人強盜被害人戊○○所有上開財物時所持之菜刀一支，客觀上足以對人
    之生命、身體、安全構成威脅，為兇器之一種。核被告丁○○、乙○○攜帶客觀
    上足以對人之生命、身體、安全構成威脅，且具有危險性之菜刀，以強暴之方式
    ，至使被害人戊○○不能抗拒，而強取被害人戊○○所有上開財物所為，係犯修
    正後之刑法第三百三十條第一項之攜帶兇器加重強盜罪。另其二人以強暴之方式
    ，至使被害人己○○不能抗拒，而強取被害人己○○所有上開財物所為，係犯修
    正後之刑法第三百二十八條第一項之強盜罪；被告二人就上開強盜犯行有犯意聯
    絡及行為分擔，為共同正犯。被告二人先後所為強盜、加重強盜犯行，時間緊接
    ，犯罪構成要件相同，顯係基於概括犯意為之，應論以情節較重之加重強盜罪一
    罪，即依連續犯規定論處，並依法加重其刑。另被告乙○○共同竊取被害人丙○○○財物之行為，係犯刑法第三百二十條第一項之竊盜罪（按依被害人丙○○○
    於警訊時之陳述，被告二人之行為顯未致其不能抗拒，自不得論以強盜罪，雖其
    另於檢察官偵查中及原審訊問時稱被告丁○○有拉其頭髮、掐其脖子及推到門外
    ，把身體一直往下壓致不能抗拒之行為『參偵查卷第九十六頁、原審卷第六十七
    頁』，然與案發時於警訊之陳述並不相符，且無其他佐證以明之，故其於偵查中
    及原審之陳述為本院所不採，仍論以竊盜罪，又因檢察官業於起訴書內載明被告
    二人拿取收銀機內金錢之事實，故其基本社會事實即屬相同，爰就此部分變更檢
    察官之起訴法條而論處竊盜罪），其與丁○○二人就竊盜犯行有犯意聯絡及行為
    分擔，為共同正犯。被告乙○○就所犯之強盜罪與竊盜罪，犯意各別，行為互異
    ，應予分論併罰。末查，被告丁○○前有恐嚇、竊盜及違反麻醉藥品管理條例之
    犯罪紀錄，於民國八十五年間因煙毒等案件，經臺灣桃園地方法院判處應執行有
    期徒刑三年六月，於八十八年十一月十日執行完畢，於八十九年間因湮滅證據案
    件，經臺灣桃園地方法院判處有期徒刑四月，如易科罰金以三百元折算一日確定
    ，並於九十年九月八日執行完畢之事實，有臺灣桃園地方法院檢察署刑案資料查
    註紀錄表及本院被告全國前案紀錄表各乙份在卷可按，其於有期徒刑執行完畢後
    ，五年以內再犯本件有期徒刑以上之罪，為累犯，應依法遞加重其刑。
伍、原審據以論罪科刑原非無見，惟按就被害人丙○○○部分，被告二人之行為尚未
    達於強盜程度，已如上述，乃原審亦認被告二人有共同強盜被害人丙○○○之財
    物，即有未洽，是以被告二人提起上訴否認涉犯強盜罪行，雖無可採，然原判決
    既有上開可議之處，即屬無可維持，應由本院撤銷改判。爰審酌被告等年輕力壯
    ，不知自力營生，專以年邁體弱且勤於工作之人為強盜對象，所為惡性非輕，非
    難性較重與嚴重危害社會秩序及犯罪之動機、目的、手段、素行、被害人所受損
    害等一切情狀，分別量處如主文第二項、第三項所示之刑，並就被告乙○○部分
    ，定其應執行之刑。扣案之菜刀一把係供犯本件加重強盜罪所用之物，業經被告
    丁○○供明在卷，雖其矢口否認該菜刀為其所有，於原審辯稱：九十年十一月十
    五日，伊所騎乘之機車，係當日向一名住龍潭、綽號『二百』之人借得，而該菜
    刀係放置在該機車腳踏板前置物箱內，並非伊所有云云，惟依被告丁○○上開所
    供，該機車既係案發當日伊向他人所借得，而扣案之菜刀，性質上並非屬一般人
    所隨身攜帶之物品，則該機車何以恰巧置有該菜刀，已非無疑，況且，扣案之菜
    刀係放置於置物箱內，而案發當時被告丁○○何以得知置物箱內有菜刀一把，可
    供持之向被害人戊○○施暴，更殊違常情，另被告丁○○亦無法提供該綽號『二
    百』者之相關年籍資料以供本院查證，是被告丁○○上開所辯無可遽信，扣案之
    菜刀一把，本院認係被告丁○○所有之物，爰依刑法第三十八條第一項第二款規
    定，宣告沒收之。
陸、公訴意旨另以被告丁○○與乙○○二人基於意圖為自己不法之所有之概括犯意，
    於九十年十一月十四日下午二時許，共同至桃園縣龍潭鄉○○路十七號丙○○○
    所開設之「祥昌商店」內，佯稱購物，因見店內僅有丙○○○一人且年老可欺，
    乃由丁○○藉前在該商店內遺失存款簿之故，將丙○○○支開至該商店近門口處
    ，並與丙○○○發生口角，隨即用手拉扯丙○○○之頭髮並掐其脖子，進而將之
    壓制在地，至使丙○○○不能抗拒，而由在旁之乙○○強取在收銀機內丙○○○
    所有之現金約四千元，得手後二人即迅速逃逸，並將上開所得款項共同花用殆盡
    ，因認被告二人此部分之行為亦涉犯強盜罪行（下稱本案）云云，按被告二人此
    部分之行為，尚與強盜罪之構成要件不該當，僅得依其行為變更檢察官之起訴法
    條而論以竊盜罪，已如上述。查被告丁○○另於九十年十一月十二日凌晨，在桃
    園縣龍潭鄉○○路七十一巷十七號前，涉有攜帶兇器竊取被害人呂一陀自小客車
    內之現金新臺幣一千元及洗車券二十張之行為（下稱該案），此有臺灣桃園地方
    法院檢察署檢察官九十年度偵字第二０七九七號起訴書一紙在卷可按，而本件被
    告之行為時間與該案之行為時間接近，顯係基於概括犯意而為，自屬連續犯，茲
    連續犯為裁判上一罪，依刑事訴訟法第二百六十七條規定，一部起訴效力及於全
    部，經查，該案起訴後繫屬於臺灣桃園地方法院之時間為九十一年一月四日，而
    本案繫屬於原審法院之時間為九十一年一月十日，此有臺灣桃園地方法院檢察署
    函文一紙在卷可按，茲該案既未經判決，且本案又繫屬在後，原審未依程序判決
    而為，竟為實體上之判決，其法則適用容有違誤，然因本案部分與上開有罪部分
    ，檢察官起訴認係裁判上一罪之連續犯關係，爰不另為不受理判決之諭知。
據上論斷，應依刑事訴訟法第三百六十九條第一項前段、第三百六十四條、第二百九
十九條第一項前段、第三百條，刑法第二條第一項前段、第二十八條、第五十六條、
第五十一條第五款、第三百二十條第一項、修正後刑法第三百三十條第一項、第四十
七條、第三十八條第一項第二款，罰金罰鍰提高標準條例第一條前段，判決如主文。
本案經檢察官洪泰文到庭執行職務。
中      華      民      國      九十一      年     九     月     十     日
                              臺灣高等法院刑事第二十一庭
                                  審判長法  官  葉  騰  瑞
                                        法  官  莊  明  彰
                                        法  官  黃  國  忠
右正本證明與原本無異。
竊盜部分：檢察官如不服本判決，應於收受送達後十日內向本院提出上訴書狀，其未
敘述上訴理由者並得於提起上訴後十日內向本院補提理由書（須按他造當事人之人數
附繕本）；被告不得上訴。
盜匪部分：檢察官或被告如不服本判決，應於收受送達後十日內向本院提出上訴書狀
，其未敘述上訴理由者並得於提起上訴後十日內向本院補提理由書（須按他造當事人
之人數附繕本）。
                                        書記官  劉  貞  達
中      華      民      國      九十一      年     九     月     十  日
附錄本案論罪科刑法條全文
刑法第三百二十條：
意圖為自己或第三人不法之所有，而竊取他人之動產者，為竊盜罪，處五年以下有期
徒刑、拘役或五百元以下罰金。
意圖為自己或第三人不法利益，而竊佔他人之不動產者，依前項之規定處斷。
前二項之未遂犯罰之。
修正後刑法第三百二十八條：
意圖為自己或第三人不法之所有，以強暴、脅迫、藥劑、催眠術或他法，至使不能抗
拒，而取他人之物或使其交付者，為強盜罪，處五年以上有期徒刑。
以前項方法得財產上不法之利益或使第三人得之者，亦同。
犯強盜罪因而致人於死者，處死刑、無期徒刑或十年以上有期徒刑；致重傷者，處無
期徒刑或七年以上有期徒刑。
第一項及第二項之未遂犯罰之。
預備犯強盜罪者處一年以下有期徒刑、拘役或三千元以下罰金。
修正後刑法第三百三十條：
犯強盜罪而有第三百二十一條第一項各款情形之一者，處七年以上有期徒刑。
前項之未遂犯罰之。
